

Ing. Juan Manuel Rubiell Aburto (Curriculum Vitae)

Consultor en Energías Renovables (fotovoltaico - eólico) e Iluminación con LEDs con amplia experiencia administrativa, y comercial. Cuento con 7 años en gestión y diseño de proyectos con energías renovables y desarrollo de productos con tecnología LED de calidad y prestigio internacional.

Manejo de presupuestos, responsable supervisión de personal, integración de equipos de trabajo. La toma de decisiones basadas en investigación de mercado y normativas. Formación bilingüe y desarrollador de software.

Especialidades.

Iluminación con tecnología LED y energía solar. Digitalización de documentos vía web.

Experiencia

Socio Director

Grupo ADAPTA ECO Generacion Febrero 2009 – Presente

Venta de productos ahorradores de energía (lámparas LED, alumbrado público solar pv), productos ahorradores de Agua. Cuantas Claves, Grupo Posadas, Penoles, Burger King Mexicana, Boomerang RMS, ADO.

Fundador y Director Comercial

Grupo ECOS Innovations Energias Renovables. Agosto 2003 – Enero 2009

- Consultoría en ahorro de energía con iluminación LED y energías renovables a empresas Nivel AAA y B+.
- Investigación y desarrollo e Innovación. Desarrollo de producto para iluminación LED en Interiores a partir de estudio de mercado internacional.
- Desarrollo de estrategia de ventas y financiamientos a partir de análisis de mercados nacionales e internacionales. Director General División ECOS ENERGY & ECOS Lighting Junio 2008- Febrero 2009
- Dirección al departamento (servicio al cliente, ventas, mercadotecnia, instalaciones), detalle y gestión de presupuestos.
- Definición e implementación de estrategia comercial nacional e internacional, negociación con clientes directivos.
- Diseño de producto, diseño preliminar de proyecto de iluminación y venta del proyecto más grande de América con LEDs y Energía Solar Viaducto Bicentenario.

Gerente General

Document Control Systems Enero 2007 – Marzo 2008

Digitalización de Documentos en San Juan, Puerto Rico

- Detalle de presupuestos, mejorando la función local de la empresa y reportando directamente a CEO.
- Supervisión y manejo de 6 gerencias: finanzas, ventas, administración, servicio al cliente, soporte técnico y producción de imágenes electrónicas. Creación de guías operacionales para mejorar de productividad y comunicación interna.
- Realización satisfactoria de estrategia comercial, enfocada en la expansión de distribuidores para dos marcas.
- Cerré las 5 cuentas más importantes del 2007 y 2008 incrementando el ingreso mensual de la empresa en 20%.
- Diseñé y supervisé la implementación de proyectos de digitalización en la industria, militar, gobierno, educación y privada.

Logros Empresariales:

- Fundé como administrador único una empresa con 7 años de experiencia, dedicada a la investigación y manufactura de productos con tecnología de punta en iluminación de estado sólido, energía fotovoltaica e ingeniería de tránsito.
- Desarrollé y comercialicé diseños originales de luminarias con tecnología LED, actualmente se exportan a Europa.
- Importante participación para el registro en RENIECYT 2006 como empresa de investigación Mexicana. Premio CONACYT, en el programa avance 2005. Ganando \$103,000.00 USD con el proyecto "desarrollo de prototipos de luminarias de LEDS APLED 2018". Comprobando el desarrollo del producto mejorando la calidad predeterminada.

Educación

Instituto Tecnológico Autónomo de México

Ingeniería en Telemática, Telecomunicaciones y Sistemas de Información 2000 – 2006 1er lugar Premio ITAMPRESARIO 2004. Sistema de telemetría y control para ahorro de agua agrícola